# 请教陈版：关于技术使用费的会计处理under PRC & US

提问人：emmafang0815 时间：2018-06-04 20:12:48
陈版，您好： 假设：A和B签了一个 3 年期限的技术使用费合同，合同规定， 3 年内A每销售 1 个产品，就要支付royalty fee 1元给B，并且总体来说有一个保底的royalty总金额，就是 3 年结束后A至少合计要支付 10 万，也就是最少要有 10 万的销量。本来A觉得达到 10 万销量是没问题的，但第 1 年实际只卖了 2 万，并且在第 2 年年末的时候，A预计 3 年总的销量只有 7 万，所以还有 3 万的GAP。这种情况下应该如何处理？我觉得有 3 种可能： 1.第 2 和第 3 年，仍按实际销量 1 元来计提费用，等 3 年结束，才把 3 万的 GAP 一次性计入费用。 2.把剩下 2 年的 total 8 万 royalty ，在第 2 和第 3 年内按销量去分摊。 3. 用 10 万元 /7 万 =1.43 来作为每个产品的 royalty 金额， true up 第 1 年的费用 0.43 2 万销量=0.86万，后面 2 年也都用1.43元/个去乘以销量来确认费用。 请问，应该用哪种方法来做PRC的处理？如果是US，会有差异吗？ 非常感谢！

回答人：chenyiwei
A应在合同初始日和后续每年末合理估计 3 年内可达到的总销量，据此合理确定每个产品应负担的使用费金额，该估计至少应定期调整，但会计估计变更不追溯前期。所以更倾向于你的第二种做法。US GAAP下的具体操作建议咨询相关专业人士。

提问人：苹果宝贝 007 时间：2018-07-15 12:51:24
请问，这样处理的依据是什么？？

回答人：chenyiwei
更接近于会计估计变更未来适用法的一般处理原则。